【裁判字號】    95,易,2044
【裁判日期】    951004
【裁判案由】    竊盜
【裁判全文】
臺灣臺中地方法院刑事判決              95年度易字第2044號
公  訴  人  臺灣臺中地方法院檢察署檢察官
被      告  甲○○
            丙○○
                      號
                    （另案於臺灣臺中監獄執行中）
上列被告因竊盜案件，經檢察官提起公訴（95年度偵字第4263號
），本院判決如下：
    主    文
甲○○免訴。
丙○○公訴不受理。
    理    由
一、公訴意旨略以：被告甲○○、丙○○共同基於意圖為自己不
    法所有之犯意聯絡，於民國九十五年二月七日十九時三十分
    許，由被告甲○○駕駛自小客車搭載被告丙○○，至臺中縣
    外埔鄉○○路二十號乙○○之葡萄園前，其等將車停在路口
    ，旋即進入葡萄園內，徒手欲竊取乙○○所有之攪拌肉鬆工
    作臺及鐵片等物，因搬動時觸發警報器為乙○○發覺報警當
    場查獲而未遂，因認被告丙○○、甲○○共同涉有刑法第三
    百二十條第三項、第一項之普通竊盜未遂罪嫌。
二、按行為後法律有變更者，適用行為時之法律。但行為後之法
    律有利於行為人者，適用最有利於行為人之法律，刑法第二
    條第一項定有明文。又被告行為後，刑法第五十六條連續犯
    之規定，業於九十四年一月七日修正公布刪除，並於九十五
    年七月一日施行，則被告行為後新法業已刪除連續犯之規定
    ，此刪除雖非犯罪構成要件之變更，但顯已影響行為人刑罰
    之法律效果，自屬法律有變更，依新法第二條第一項規定，
    比較新、舊法結果，仍應適用較有利於被告之行為時法律即
    舊法論以連續犯（最高法院九十五年第八次刑事庭會議決議
    參照）。
三、另按連續數行為而犯同一罪名者，以一罪論；又檢察官就犯
    罪事實一部起訴者，其效力及於全部，修正前刑法第五十六
    條、刑事訴訟法第二百六十七條分別定有明文；次按已經提
    起公訴或自訴之案件，在同一法院重行起訴者，應諭知不受
    理之判決；又案件曾經判決確定者，應諭知免訴之判決，並
    得不經言詞辯論為之，刑事訴訟法第三百零三條第二款、第
    三百零二條第一款、第三百零七條，分別定有明文；又審理
    事實之法院，對於全部犯罪事實，按照刑事訴訟法第二百六
    十七條規定，本應予以審判，故其確定判決之既判力，亦自
    應及於全部之犯罪事實，是在最後審理事實法院宣示判決之
    實質上一罪或裁判上一罪的全部犯罪事實，均為該案判決之
    既判力所及（最高法院三十二年上字第二五七八號判例意旨
    參照）。
四、查本件被告丙○○另案夥同羅琳坤與不詳年籍者共同基於意
    圖為自己不法所有之犯意聯絡，於九十五年五月七日夜間十
    時三十分許，共同攜帶鐵製足以剪斷電纜線之兇器，至臺中
    縣大安鄉○住村○○路八十六巷之養雞場附近，以上述兇器
    剪斷臺灣電力股份有限公司所有價值約新台幣七千五百九十
    元之電纜線三百四十五公尺，得手後即將電纜線載至不詳處
    所處置之加重竊盜犯行，業經臺灣臺中地方法院檢察署檢察
    官以九十五年度偵字第一一六○七號提起公訴，並於九十五
    年七月三日繫屬於本院，由本院以九十五年度易字第一七六
    四號案件審理中，有臺灣高等法院被告前案紀錄表一件在卷
    可稽，其前案犯罪時間與本案犯罪時間，期間相差僅三個月
    ，時間尚屬緊接，且其基本犯罪構成要件相同，應屬連續犯
    之裁判上一罪關係，則臺灣臺中地方法院檢察署檢察官既已
    就犯罪事實一部提起公訴，並於九十五年七月三日繫屬於本
    院，其效力及於連續犯之全部。乃臺灣臺中地方法院檢察署
    檢察官復就被告丙○○本件竊盜未遂之犯罪事實，向本院提
    起公訴，並於九十五年七月二十八日繫屬本院，而對於已經
    提起公訴之案件，在同一法院重行起訴，爰依刑事訴訟法第
    三百零三條第二款之規定，就被告丙○○部分諭知不受理之
    判決。
五、再查被告甲○○另夥同陳進鴻共同基於意圖為自己不法所有
    之犯意聯絡，由陳進鴻於九十四年十二月二十三日上午十時
    許，駕駛車號九Ｈ—六八○七號自小客貨車搭載甲○○，至
    苗栗縣通霄鎮梅南里十二鄰八○號黃嘉壽住宅前，推由甲○○下車破壞該處後門之一部之門鎖（毀損部份未據告訴），
    侵入其內（侵入住宅部份未據告訴），著手搜尋財物行竊。
    陳進鴻則於車內留守把風。甲○○於翻動該宅一樓房間內之
    抽屜、衣櫃，搜尋、物色財物，尚未得手之際，因鄰居發現
    渠等所駕駛之車輛停放黃嘉壽住處前，甚為可疑，乃通知黃
    嘉壽，俟其返抵家門，見陳進鴻行止有異，乃出面質疑。陳
    進鴻旋即發動車輛警示，二人遂迅速離去現場之加重竊盜犯
    行，業經臺灣苗栗地方法院檢察署檢察官提起公訴，並經該
    院於九十五年八月八日，以九十五年度易字第三四○號，判
    處有期徒刑五月，於九十五年九月十八日確定，有該案刑事
    判決及本院公務電話記錄各一件附卷可稽。其前案犯罪時間
    與本案犯罪時間，期間相差未及二個月，時間尚屬緊接，且
    其基本犯罪構成要件相同，應屬連續犯之裁判上一罪關係，
    又後案即本件之犯罪時間（九十五年二月七日），係在最後
    審理事實法院宣示判決（九十五年八月八日）之前，揆諸首
    揭法條及判例意旨，本案自為前案確定判決效力所及，爰依
    刑事訴訟法第三百零二條第一款、第三百零七條之規定，就
    被告甲○○部分不經言詞辯論，諭知免訴之判決。
據上論斷，應依刑事訴訟法第三百零二條第一款、第三百零三條
第二款、第三百零七條，判決如主文。
中    華    民    國    95    年    10    月    4     日
                  刑事第十庭    審判長法  官  郭瑞祥
                                      法  官  黃家慧
                                      法  官  黃炫中
上正本證明與原本無異。
如不服本判決，應於送達後十日內向本院提出上訴狀（須附繕
本），上訴於台灣高等法院台中分院。
                                      書記官  黃珮華
中    華    民    國    95    年    10    月    4     日


司法院資訊處製作；財團法人民間司法改革基金會備份。
